臺灣新竹地方法院刑事判決
110年度金訴字第315號
公  訴  人  臺灣新竹地方檢察署檢察官
被      告  何思瑩



上列被告因違反洗錢防制法等案件，經檢察官提起公訴（110年
度偵字第9978號、第10204號）及移送併辦（110年度偵字第1212
0號、第14082號），本院判決如下︰
    主  文
何思瑩幫助犯洗錢防制法第十四條第一項之一般洗錢罪，處有期
徒刑肆月，併科罰金新臺幣貳萬元，罰金如易服勞役，以新臺幣
壹仟元折算壹日。
    事  實
一、何思瑩依其社會生活之通常經驗與智識思慮，雖可預見將其
    所有金融帳戶之金融卡及密碼提供非屬親故或互不相識之人
    使用，有遭他人利用作為財產犯罪所得財物匯入及提領工具
    之可能，並藉此達到掩飾詐欺犯罪所得去向之目的，使犯罪
    查緝更形困難，進而對該詐欺取財正犯所實行之詐欺取財及
    掩飾該詐欺犯罪所得去向之洗錢罪正犯行施以一定助力，仍
    基於縱令他人以其所申辦之金融帳戶實行詐欺取財犯行、掩
    飾詐欺犯罪所得去向，亦均不違其本意之幫助犯意，於民國
    110年5月20日12時39分許，在址設苗栗縣○○鎮○○路0段000號
    統一超商龍昇門市，將其所申辦之台新國際商業銀行股份有
    限公司（下稱台新銀行）帳號000－00000000000000號帳戶、
    中華郵政股份有限公司湖口新工郵局（下稱郵局）帳號000－
    00000000000000號帳戶、永豐銀行帳號000－00000000000000
    號帳戶、玉山商業銀行（下稱玉山銀行）帳號000－00000000
    00000號帳戶等金融機構之金融卡，全部1次交寄予真實姓名
    年籍均不詳之詐欺集團成員收受使用，並以通訊軟體LINE告
    知金融卡密碼，以此方式提供上開帳戶予該詐欺集團使用而
    幫助其等遂行詐欺取財及洗錢之犯罪行為。嗣該詐欺集團成
    員取得何思瑩上開帳戶之金融卡及密碼後，基於意圖為己不
    法所有之詐欺取財及洗錢犯意，以附表編號1至5詐欺時間及
    方式欄所示之方式，致何美惠、吳宗勳、鍾孟純、洪婞樺、
    張維修陷於錯誤，分別於附表編號1至5匯款時間、地點、金
    額及匯入之帳戶欄所示之時地，將各該款項匯款至各該帳戶
    內，並遭該詐欺集團成員提領一空。嗣劉美惠、吳宗勳、鍾
    孟純、洪婞樺、張維修發覺有異報警處理，始悉上情。
二、案經劉美惠訴由臺東縣警察局關山分局、吳宗勳、鍾孟純訴
    由高雄市政府警察局旗山分局、洪婞樺訴由宜蘭縣政府警察
    局礁溪分局、張維修訴由新北市政府警察局新店分局報告臺
    灣新竹地方檢察署檢察官偵查起訴暨移送併辦。　　
    理  由
壹、程序事項： 
    按被告以外之人於審判外之言詞或書面陳述，除法律有規定
    者外，不得作為證據。被告以外之人於審判外之陳述，經當
    事人於審判程序同意作為證據，法院審酌該言詞陳述或書面
    陳述作成時之情況，認為適當者，亦得為證據。當事人、代
    理人或辯護人於法院調查證據時，知有第159條第1項不得為
    證據之情形，而未於言詞辯論終結前聲明異議者，視為有前
    項之同意。刑事訴訟法第159條第1項、第159條之5分別定有
    明文。經查，本判決所引用被告以外之人於審判外陳述之供
    述證據及其餘所依憑判斷之非供述證據等證據方法，檢察官
    、被告於本院準備程序表示無意見（本院卷第43頁），而就
    上開證據及其餘證據，於言詞辯論終結前均未聲明異議，本
    院審酌上開供述證據作成時，並無違法或不當之情況；其餘
    所依憑判斷之非供述證據，亦無證據證明係違反法定程序所
    取得，且無刑事訴訟法第159條之4顯有不可信之情況，或其
    他不得作為證據之情形；且上開各該供述證據及非供述證據
    ，又均無證明力明顯過低之情形，復均經本院於審理程序依
    法進行調查，並予以當事人辯論之機會，被告之訴訟防禦權
    已受保障，是認上開供述證據及非供述證據等證據方法，均
    適當得為證據，依刑事訴訟法第159條之5第1項規定，應均
    有證據能力。
貳、實體部分：
一、認定犯罪事實所憑之證據及認定之理由：
　　訊據被告固坦承有將其所申辦之上開台新銀行、郵局、永豐
    銀行、玉山銀行帳戶金融卡，交寄予真實姓名年籍均不詳之
    人，並以通訊軟體LINE告知金融卡密碼，惟矢口否認有何幫
    助洗錢及幫助詐欺取財犯行，辯稱略以：因在網路上找手工
    工作，對方說用戶頭可以申請補助，因此才提供帳戶，我也
    是被詐騙云云。經查：
㈠、被告於110年5月20日12時39分許，在苗栗縣統一超商龍昇門
    市，將其所申辦之上開台新銀行、郵局、永豐銀行、玉山銀
    行帳戶金融卡，交寄予真實姓名年籍均不詳之人收受，並以
    通訊軟體LINE告知金融卡密碼等情，業據被告於警詢、偵查
    、本院審理中坦承不諱（9978號偵卷第36頁、10204號偵卷
    第5頁至第6頁、本院卷第92頁至第95頁），並有被告所有台
    新銀行帳號000－00000000000000號帳戶110年5月1日起至110
    年5月31日止之交易明細表、中華郵政股份有限公司109年12
    月6日至110年6月6日客戶歷史交易清單、永豐銀行110年5月
    15日至110年6月3日交易明細資料、玉山銀行110年5月26日
    交易明細資料及被告之通訊軟體LINE對話紀錄畫面擷圖各1
    份在卷可稽（9978號偵卷第9頁至第10頁、第37頁至第54頁
    、10204號偵卷第8頁、12120號偵卷第20頁、14082號偵卷第
    17頁）；嗣被告提供上開帳戶之金融卡及密碼後，不詳詐欺
    者即意圖為自己不法之所有，基於詐欺取財及洗錢之犯意，
    以附表編號1至5詐欺時間及方式欄所示之方式，致告訴人劉
    美惠、吳宗勳、鍾孟純、洪婞樺、張維修陷於錯誤，分別於
    附表編號1至5匯款時間、地點、金額及匯入之帳戶欄所示之
    時地，將各該款項匯款至上開帳戶內，並遭該詐欺集團成員
    提領一空等情，亦據告訴人劉美惠（9978號偵卷第6頁至第7
    頁）、吳宗勳（10204號偵卷第9頁至第10頁）、鍾孟純（10
    204號偵卷第22頁）、洪婞樺（12120號偵卷第7頁至第14頁
    ）、張維修（14082號偵卷第3頁至第7頁）於警詢時指訴綦
    詳，復有如附表編號1至5證據欄所示之證據在卷可佐，且為
    被告所不爭執。是被告所開立之上開台新銀行、郵局、永豐
    銀行、玉山銀行帳戶於110年5月26日確已供不詳詐欺者作為
    對告訴人等詐欺取財及掩飾犯罪所得去向之工具使用乙節，
    足堪認定。
㈡、按刑法上故意，分直接故意（確定故意）與間接故意（不確
    定故意），行為人對於構成犯罪之事實，明知並有意使其發
    生者，為直接故意；行為人對於構成犯罪事實，預見其發生
    而其發生並不違背其本意者，為間接故意。而幫助犯之成立
    ，以行為人主觀上認識被幫助者正欲從事特定犯罪或係正在
    從事特定犯罪，且該犯罪有既遂可能，而其行為足以幫助他
    人實現構成要件者，即具有幫助故意，並不以行為人確知被
    幫助者所實施正犯行為之細節或具體內容為必要。
㈢、金融存款帳戶，事關存戶個人財產權益之保障，與存戶之金
    融卡、密碼結合，其專屬性、私密性更形提高，一般人均有
    妥為保管存摺、金融卡、密碼，以防止被他人冒用之認識，
    縱有特殊情況偶有將帳戶存摺、金融卡、密碼交付他人之需
    ，亦必深入瞭解其用途後再行提供以使用，若落入不明人士
    手中，極易被利用為詐欺之犯罪工具，此係日常生活經驗當
    然可知之理；而有犯罪意圖者，非有正當理由，竟徵求他人
    提供帳戶，客觀上可預見其目的，係供為某筆資金之存入，
    後再行領出之用，且該筆資金之存入及提領過程係有意隱瞞
    其流程及行為人身分曝光之用意，一般人本於一般認知能力
    均易於瞭解。又對於利用他人帳戶從事詐欺犯行，於現今社
    會層出不窮，早已為大眾傳播媒體廣為報導多年，政府機關
    及各金融機構亦不斷呼籲民眾應謹慎控管己有帳戶，切勿出
    賣或提供個人帳戶，以免淪為詐騙者之工具。是依一般人之
    社會生活經驗，若不以自己名義申辦金融機構帳戶，卻向不
    特定人蒐集帳戶供己使用，其目的極可能欲利用該帳戶供作
    非法詐欺取財等犯行，已屬具一般智識經驗之人所能知悉或
    預見。　
㈣、再被告於警詢及偵查中均自承：因為對方和我說政府有補助
    ，提供1個帳戶給我新臺幣（下同）5,000元，為了多獲得報
    酬，所以1次提供6個等語（9978號偵卷第36頁背面、10204
    號偵卷第6頁），於本院審理中亦稱：對方說存摺是他要購
    買口紅的材料，所以我才把帳戶給他，他說太多人要，怕會
    有犯罪嫌疑，我那時也想很久才把卡片和密碼給他，我覺得
    交出6張金融卡就可以拿到3萬元，原本有懷疑到底是不是，
    如交出金融卡、密碼給對方，事後我無法控制別人如何使用
    等語（本院卷第92頁至第95頁），足見被告對於對方陳稱所
    謂「請領補助金」，實已心生懷疑，認知到顯與一般打工、
    找工作之要求與工作內容大相逕庭，堪認對於提供帳戶予對
    方使用，其帳戶恐被利用為財產犯罪之出入帳戶使用，已為
    被告所能預見。然而，被告仍於對方提供可疑之公司資料前
    提下，仍未為有效查證之情形下，因欲取得補助金之故，即
    率而將個人至關重要之金融帳戶金融卡及密碼提供予與其素
    未謀面且來路不明之陌生人，且無採取任何防備或管控挪用
    之機制，又被告最高學歷為大學畢業，曾從事餐飲、工地等
    工作，其之前的工作沒有要提供帳戶存摺或金融卡給公司，
    但這次的手工工作，要求提供金融卡和密碼等情，業據其於
    本院審理時陳述明確（見本院卷第91頁），是以被告之智識
    程度及工作經歷，其對於僅須提供帳戶供他人使用，每本即
    可坐領高達5,000元之報酬，且數量高達6本，卻又毋庸付出
    任何勞力或智力之工作，不可能毫無疑慮，卻猶為貪圖前揭
    報酬而輕易將上開金融卡、密碼資料交付他人使用，足認被
    告確有縱有人以向其蒐集得來之金融機構帳戶作為財產犯罪
    犯罪工具亦不違背其本意之不確定故意甚明。
㈤、又按，洗錢防制法所稱洗錢，指下列行為：一、意圖掩飾或
    隱匿特定犯罪所得來源，或使他人逃避刑事追訴，而移轉或
    變更特定犯罪所得。二、掩飾或隱匿特定犯罪所得之本質、
    來源、去向、所在、所有權、處分權或其他權益者。三、收
    受、持有或使用他人之特定犯罪所得，洗錢防制法第2條定
    有明文。故行為人如有上揭各款所列洗錢行為者，即成立同
    法第14條第1項之洗錢罪。從而，倘詐欺集團向被害人施用
    詐術後，為隱匿其詐欺所得財物之去向，而令被害人將其款
    項轉入該集團所持有、使用之人頭帳戶，並由該集團所屬之
    車手前往提領詐欺所得款項得逞，如能證明該帳戶內之資金
    係本案詐欺之特定犯罪所得，即已該當於洗錢防制法第14條
    第1項之洗錢罪（最高法院108年台上字第1744號判決意旨參
    照）。則本案詐欺集團向告訴人施用詐術後，為隱匿詐欺所
    得去向，乃誘騙該被害人將受騙款項匯至其所掌控之被告人
    頭帳戶（即上開帳戶）內，嗣再提領一空，業已製造金流之
    斷點，而隱匿該犯罪所得之去向，致無從或難以追查犯罪所
    得。揆諸首揭說明，該詐欺集團所為自屬洗錢防制法第2條
    第2款所規範之洗錢行為；而被告主觀上確有預見並容任其
    行為可能幫助詐欺集團隱匿詐欺犯罪所得去向之結果發生，
    業如前述，足見其確有幫助洗錢之不確定故意甚明。
㈥、至於被告雖辯稱其僅供金融卡、密碼係為找工作賺取金錢云
    云。惟按，不法集團為獲取他人金融卡、密碼，所運用之說
    詞、手段不一，即便直接出價向他人購買金融卡、密碼使用
    ，衡情通常亦不會對提供金融卡、密碼者承認將利用該金融
    卡、密碼作為詐騙他人之工具，否則提供金融卡、密碼者明
    知他人要以自己身分資料從事詐騙他人不法行為，自己極可
    能遭受刑事訴追處罰，豈有為眼前小利而交付金融卡、密碼
    之理，是以無論不法集團成員直接價購或藉租用金融卡、密
    碼等名目吸引他人提供金融卡、密碼，差別僅在於係提供現
    實之對價或將來之利益吸引他人交付金融卡、密碼，惟該等
    行為係以預擬之不實說詞，利用他人僥倖心理巧取金融卡、
    密碼之本質並無不同，是以提供者是否涉及幫助詐欺、洗錢
    罪行，應以其主觀上是否預見該金融卡、密碼有被作為不法
    使用，而仍輕率交付他人，就個案具體情節為斷，而非謂只
    要認定詐欺集團成員是以其他名目索取金融卡、密碼，該提
    供金融卡、密碼者即當然不成立犯罪。被告於警詢、偵查中
    均自承：我在網路上找手工工作，對方說要買材料，要我提
    供金融卡、密碼，每提供1張金融卡，可以給我5,000元，所
    以我才提供6張金融卡等語（9978號偵卷第36頁、10204號偵
    卷第5頁背面），顯見被告與對方並無任何密切親誼關係，
    難認有何信賴基礎可言，卻仍將其金融卡、密碼資料依對方
    指示寄出交付，其所期待獲得者為「獲得提供金融卡、密碼
    之利益」，惟同時須承受之不利益為「對方可能將金融卡、
    密碼挪做財產犯罪用途或其他不法之使用之風險」，而伴隨
    短時間內不合理的高額獲利，必然會有高度的風險，被告在
    可預見上開風險之狀況下，經評估風險與利益後，最終仍做
    出交付金融卡、密碼資料之判斷，顯然係為追求上開利益，
    甘冒巨大風險，同時並將風險轉嫁，造成持有其金融卡、密
    碼者可能持其金融卡、密碼詐欺不特定之潛在被害人，且對
    於因此可能造成之法益侵害亦漠不關心。由上可知，被告顯
    有容任其金融卡、密碼被利用為犯詐欺取財並遮斷資金流動
    軌跡之出入帳戶之不確定故意。是被告以前揭所辯否認犯罪
    ，自難逕採。
㈦、綜上所述，本案事證明確，被告犯行，堪予認定，自應依法
    論科。 
二、論罪科刑：　　
㈠、按刑法上之幫助犯，係對於犯罪與正犯有共同之認識，而以
    幫助之意思，對於正犯資以助力，未參與實施犯罪構成要件
    之行為者而言。經查，被告依指示將上開台新銀行、郵局、
    永豐銀行、玉山銀行帳戶之金融卡、密碼等資料，寄交給姓
    名、年籍不詳之人所屬詐欺集團，用以作為收受詐欺所得財
    物及洗錢之犯罪工具，過程中並無證據證明被告客觀上有何
    參與詐欺取財及洗錢之構成要件行為，其所為充其量僅足認
    定係詐欺取財及洗錢罪構成要件以外之幫助行為；且其主觀
    上亦難遽認與實行詐欺取財及洗錢之詐欺集團成員間有所犯
    意聯絡，而有參與或分擔詐欺取財及洗錢之犯行。是本案既
    查無證據足資證明被告有共同詐欺取財及洗錢之犯意聯絡及
    行為分擔，自應認被告所為之犯行，僅止於詐欺取財及洗錢
    之幫助犯行為。核被告所為，係犯刑法第30條第1項前段、
    第339條第1項之幫助詐欺取財罪及同法第30條第1項前段、
    洗錢防制法第14條第1項之幫助洗錢罪。
㈡、被告以一幫助行為提供上開台新銀行、郵局、永豐銀行、玉
    山銀行帳戶金融卡及密碼，使詐欺集團成員得分別對如附表
    編號1至5所示之告訴人詐欺取財既遂，且於詐欺集團成員自
    系爭帳戶提領後達到掩飾犯罪所得去向並遮斷資金流動軌跡
    之目的，係以一行為同時觸犯5個幫助詐欺取財罪，為同種
    想像競合犯；又以一行為同時觸犯幫助詐欺取財罪及幫助一
    般洗錢罪，為異種想像競合犯，應均依刑法第55條前段規定
    ，從一重論以幫助一般洗錢罪處斷。檢察官移送併辦關於告
    訴人洪婞樺、張維修部分，經核與本案起訴之犯罪事實，有
    想像競合犯之裁判上一罪關係，依審判不可分原則，應為起
    訴效力所及，本院自應併予審理。　　
㈢、被告以幫助之意思，參與犯罪構成要件以外之行為，為幫助
    犯，依刑法第30條第2項規定，就上開犯行按正犯之刑減輕
    之。
㈣、爰以行為人之責任為基礎，審酌被告提供所申辦之金融卡及
    密碼幫助他人犯罪，致使詐欺取財及洗錢之正犯得以隱身幕
    後，難以查獲，助長詐欺犯罪風氣猖獗，增加告訴人尋求救
    濟之困難，破壞社會治安及金融秩序甚鉅，所為實屬不該，
    而其縱非基於直接故意而為本件幫助犯行，但仍有間接故意
    ，自無從阻免本件犯行之成立，其所為自應受有相當程度之
    刑事非難；兼衡被告提供金融卡之數量、被害人之人數及受
    騙金額、犯罪之動機、目的係為賺取金錢、手法尚稱平和、
    無其他前科素行尚稱良好、自承大學畢業之智識程度、之前
    從餐飲、工地等工作、獨居、經濟情形普通之生活狀況（本
    院卷第99頁），暨其迄今未與告訴人達成和解或有所賠償等
    一切情狀，量處如主文所示之刑，並就併科罰金部分諭知易
    服勞役之折算標準。
三、沒收部分：　　
㈠、按犯罪所得，屬於犯罪行為人者，沒收之，刑法第38條之1第
    1項前段固有明文，惟幫助犯乃僅對犯罪構成要件以外之行
    為加以助力，且無共同犯罪之意思，對於正犯所有因犯罪所
    得之物，無庸為沒收之宣告。經查，本件被告僅為一般洗錢
    罪之幫助犯，又無其他證據證明被告確已因幫助之行為實際
    獲得報酬或可分得帳內贓款而有犯罪所得，本院自無從就犯
    罪所得宣告沒收。
㈡、洗錢防制法第18條第1項固規定「犯第14條之罪，其所移轉、
    變更、掩飾、隱匿、收受、取得、持有、使用之財物或財產
    上利益，沒收之；犯第15條之罪，其所收受、持有、使用之
    財物或財產上利益，亦同」，惟被告非實際上提款之人，無
    掩飾隱匿詐欺贓款之犯行，非洗錢防制法第14條第1項之正
    犯，自亦無上開條文適用。
㈢、被告所提供之上開台新銀行、郵局、永豐銀行、玉山銀行帳
    戶金融卡，已由詐欺集團成員持用，未據扣案，且該等物品
    可隨時停用、掛失補辦，不具刑法上之重要性，而無宣告沒
    收之必要，故爰不予宣告沒收。
據上論斷，應依刑事訴訟法第299條第1項前段，判決如主文。
本案經檢察官劉晏如提起公訴、檢察官翁貫育、張凱絜移送併辦
，檢察官劉正祥到庭執行職務。　
中　　華　　民　　國　　111 　年　　1 　　月　　18　　日
                  刑事第二庭    審判長法　官  楊數盈　
                                      法　官  江宜穎
                                      法　官  崔恩寧
以上正本證明與原本無異。
如不服本判決應於收受本判決後20日內向本院提出上訴書狀，上
訴書狀應敘述具體理由。上訴書狀未敘述上訴理由者，應於上訴
期間屆滿後20日內補提理由書狀於本院（均須按他造當事人之人
數附繕本）「切勿逕送上級法院」。
告訴人或被害人如對於本判決不服者，應具備理由請求檢察官上
訴，其上訴期間之計算係以檢察官收受判決正本之日期為準。
中　　華　　民　　國　　111 　年　　1 　　月　　18　　日
                                      書記官  陳采薇
附錄本案論罪法條：
中華民國刑法第339條第1項
意圖為自己或第三人不法之所有，以詐術使人將本人或第三人之
物交付者，處5年以下有期徒刑、拘役或科或併科50萬元以下罰
金。
洗錢防制法第2條
本法所稱洗錢，指下列行為：
一、意圖掩飾或隱匿特定犯罪所得來源，或使他人逃避刑事追訴
    ，而移轉或變更特定犯罪所得。
二、掩飾或隱匿特定犯罪所得之本質、來源、去向、所在、所有
    權、處分權或其他權益者。
三、收受、持有或使用他人之特定犯罪所得。
洗錢防制法第14條第1項
有第二條各款所列洗錢行為者，處7年以下有期徒刑，併科新臺
幣5百萬元以下罰金。　
附表：
編號 告訴人    詐欺時間及方式 匯款時間、地點、金額及匯入之帳戶 　　    證     據　 1 劉美惠 該詐欺集團某成年成員於110年5月26日17時41分許，以電話與劉美惠聯絡，謊稱陶板屋因作業系統問題不慎將其列為團體會員，每月會扣款新臺幣（下同）2萬元云云，致劉美惠誤信為真而為右列之匯款操作。 劉美惠於110年5月27日1時26分許，存款3萬元至何思瑩所提供之台新銀行帳戶。 台新銀行客戶交易明細表影本3紙、內政部警政署反詐騙諮詢專線紀錄表、桃園市政府警察局中壢分局普仁派出所受理詐騙帳戶通報警示簡便格式表、受（處）理案件證明單、受理各類案件紀錄表、金融機構聯防機制通報單各1份(9978號偵卷第12頁、第15頁、第16頁、第19頁、第22頁背面、第23頁)。    劉美惠於110年5月27日1時29分許，存款3萬元至何思瑩所提供之台新銀行帳戶。     劉美惠於110年5月27日1時31分許，存款3萬元至何思瑩所提供之台新銀行帳戶。  2 吳宗勳  該詐欺集團某成年成員於110年5月26日17時46分許，以電話與吳宗勳聯絡，謊稱其陶板屋的會員有重複訂單，須依指示取消云云，致吳宗勳誤信為真而為右列之匯款操作。 吳宗勳於110年5月26日18時32分許，網路轉帳4萬9,963元至何思瑩所提供之郵局帳戶。 新竹縣政府警察局竹北分局高鐵派出所受（處）理案件證明單、所受理詐騙帳戶通報警示簡便格式表、受理各類案件紀錄表、受理刑事案件報案三聯單、金融機構聯防機制通報單、內政部警政署反詐騙諮詢專線紀錄表各1份、網路銀行轉帳交易明細畫面截圖影本2紙(10204號偵卷第11頁、第13頁至第14頁、第17頁至第18頁、第20頁至第21頁)。    吳宗勳於110年5月26日18時33分許，網路轉帳4萬9,963元至何思瑩所提供之郵局帳戶。  3 鍾孟純 該詐欺集團某成年成員於110年5月26日17時12分許，以電話與鍾孟純聯絡，謊稱其誤參加陶板屋專案，須依指示取消云云，致鍾孟純誤信為真而為右列之匯款操作。 鍾孟純於110年5月26日19時19分許，跨行存款2萬9,985元至何思瑩所提供之郵局帳戶。 台新銀行交易明細單、內政部警政署反詐騙諮詢專線紀錄表、桃園市政府警察局平鎮分局北勢派出所受（處）理案件證明單、受理各類案件紀錄表、受理詐騙帳戶通報警示簡便格式表、金融機構聯防機制通報單各1份(10204號偵卷第23頁、第25頁、第26頁、第37頁至第38頁、第41頁)。 4 洪婞樺 該詐欺集團某成年成員於110年5月26日16時01分許，以電話與洪婞樺聯絡，謊稱其網路購物因銀行作業系統操作有誤，須依指示取消云云，致洪婞樺誤信為真而為右列之匯款操作。 洪婞樺於110年5月26日17時18分許，以ATM存款3萬元至何思瑩所提供之永豐銀行帳戶。 內政部警政署反詐騙諮詢專線紀錄表、新北市政府警察局中和分局國光派出所受理詐騙帳戶通報警示簡便格式表、金融機構聯防機制通報單各1份(12120號偵卷第22頁至第23頁、第34頁)。 5 張維修 該詐欺集團某成年成員於110年5月26日20時59分許，以電話與張維修聯絡，謊稱其於陶板屋之消費因系統問題導致帳款有誤，須依指示匯款云云，致張維修誤信為真而為右列之匯款操作。 張維修於110年5月26日22時44分許，以ATM跨行存款7,985元至何思瑩所提供之玉山銀行帳戶。 國泰世華銀行交易明細單、內政部警政署反詐騙諮詢專線紀錄表、苗栗縣警察局竹南分局竹南派出所受（處）理案件證明單、受理各類案件紀錄表、受理詐騙帳戶通報警示簡便格式表、金融機構聯防機制通報單各1份(14082號偵卷第19頁至第20頁、第23頁、第24頁、第28頁、第30頁、第31頁)。